臺灣桃園地方法院刑事判決　　　　　　　100年度訴字第512號
公　訴　人　臺灣桃園地方法院檢察署檢察官
被　　　告　林財得
　　　　　　江慶正
　　　　　　歐正鳳
上列被告等因妨害自由等案件，經檢察官提起公訴（99年度偵字
第4171號，99年度偵字第15787 號），本院判決如下：
    主      文
林財得共同以非法方法剝奪人之行動自由，累犯，處有期徒刑肆
月，如易科罰金，以新臺幣壹仟元折算壹日；又共同以加害生命
、財產之事，恐嚇他人致生危害於安全，累犯，處有期徒刑月
，如易科罰金，以新臺幣壹仟元折算壹日。應執行有期徒刑陸月
，如易科罰金，以新臺幣壹仟元折算壹日。
江慶正共同以非法方法剝奪人之行動自由，處有期徒刑月，如
易科罰金，以新臺幣壹仟元折算壹日。又共同以加害生命、財產
之事，恐嚇他人致生危害於安全，處有期徒刑貳月，如易科罰金
，以新臺幣壹仟元折算壹日。應執行有期徒刑肆月，如易科罰金
，以新臺幣壹仟元折算壹日。
歐正鳳共同以非法方法剝奪人之行動自由，處有期徒刑月，如
易科罰金，以新臺幣壹仟元折算壹日。又共同以加害生命、財產
之事，恐嚇他人致生危害於安全，處有期徒刑貳月，如易科罰金
，以新臺幣壹仟元折算壹日。應執行有期徒刑肆月，如易科罰金
，以新臺幣壹仟元折算壹日。
    事      實
一、林財得前於民國93年間，因施用第一級毒品案件，經本院
    於93年8 月12日以93年度訴字第592 號判決判處有期徒刑8
    月確定；又於同年間因連續施用第一級毒品案件，經本院
    於94年10月24日以93年度訴字第2024號判決判處有期徒刑6
    月確定；另於93年間因竊盜案件，經本院於94年4 月7日
    以93年度易字第1205號判決判處有期徒刑6 月確定，前開
    、之罪，經本院以95年度聲字第880 號裁定應執行有期徒
    刑11月確定；於同年間因偽造文書案件，經臺灣臺中地方
    法院於94年3 月28日以94年度訴字第244 號判決判處有期徒
    刑6 月確定，上開數罪經接續執行，於95年11月15日縮刑期
    滿執行完畢；再於96年間，因施用毒品案件，經本院於96
    年12月17日以96年度訴字第1263號判決判處有期徒刑8 月，
    減為有期徒刑4 月確定，復於同年間因詐欺案件，經本院
    於97年3 月4 日以96年度桃簡字第2861號判決判處有期徒刑
    3 月，減為有期徒刑1 月15日確定；又於同年間因施用毒
    品案件，經本院於97年5 月16日以97年度審訴字第222 號判
    決判處有期徒刑7 月確定；於97年間因詐欺案件，經臺灣
    彰化地方法院於97年8 月15日以97年度彰簡字第525 號判決
    判處有期徒刑4 月確定；再於97年間因施用毒品案件，經
    本院於97年7 月28日以97年度審訴字第1195號判決判處有期
    徒刑8 月確定，前開至各罪經彰化地方法院以97年度聲
    字第2028號裁定應執行有期徒刑1 年2 月確定，並與之罪
    刑入間接續執行，於98年11月27日縮短刑期假釋出監並付保
    護管束，迄於99年1 月2 日保護管束期滿，假釋未經撤銷，
    視為執行完畢，而仍不知悔改。
二、緣因張文傑欠江慶正賭債新臺幣（下同）10萬元，已躲藏多
    時。於99年9 月11日21時許，林財得見張文傑在桃園縣八德
    市○○路460 號之檳榔攤內，隨即以電話通知江慶正與歐正
    鳳前來，江慶正遂夥同歐正鳳及林財得2 人，基於共同剝奪
    他人行動自由、恐嚇之犯意聯絡，於同日下午21時30分許，
    進入上址檳榔攤內，向張文傑恫嚇稱：若今日不還錢，要將
    車子過戶，不讓你走，要把你關起來等語，使張文傑心生畏
    懼，先向檳榔攤老闆曾宥全借款5 萬9,000 元，與其攜帶之
    2 萬1,000 元，合計8 萬元交付江慶正，惟江慶正仍堅持張
    文傑需當日將錢還清，否則不讓張文傑離去，江慶正、歐正
    鳳與林財得3 人並將張文傑強行押上車牌號碼4612-B9 號自
    小客車，由江慶正駕車、林財得、歐正鳳則分坐張文傑兩側
    ，要求張文傑籌錢，以此方式限制張文傑之人身自由，而妨
    害張文傑行使自由離去上開處所之權利，張文傑迫不得已，
    打電話給妻子黃慧美，告知遭江慶正等人強押，需籌錢還款
    ，經黃慧美發覺有異，報警處理，嗣於同日22時許，江慶正
    、歐正鳳與林財得駕車將張文傑押至蘆竹鄉○○路125 號張
    文雄住處，張文傑之妻黃慧美持事先備妥之2 萬元現金拿至
    上開車輛駕駛座旁交給江慶正，經江慶正點收無訛後，卻未
    讓張文傑下車，反而旋即駛離現場，嗣經於現場埋伏之員警
    見狀，隨即追上前去將其等攔下而查獲。
三、案經張文傑訴由桃園縣政府警察局蘆竹分局報請臺灣桃園地
    方法院檢察署檢察官偵查起訴。
    理      由
壹、程序方面：
一、關於證人即告訴人張文傑、黃慧美分別於警詢時之證述部分
    ，無證據能力：
    按被告以外之人於審判外之言詞或書面陳述，除法律有規定
    者外，不得作為證據，刑事訴訟法第159 條第1 項定有明文
    。查證人張文傑、黃慧美於警詢時之供述，為被告以外之人
    於審判外之陳述，被告等人之辯護人既已提出爭執，自應認
    證人張文傑、黃慧美於警詢時之陳述，無證據能力。
二、關於證人即告訴人張文傑、黃慧美分別於偵查中時之證述部
    分，具證據能力：
    被告以外之人於偵查中向檢察官所為之陳述，除顯有不可信
    之情況者外，得為證據，刑事訴訟法第159 條之1 第2 項定
    有明文。因檢察官代表國家偵查犯罪時，原則上均能遵守法
    定程式，且被告以外之人如有具結能力，仍應依法具結，以
    擔保其係據實陳述，故規定「除顯有不可信之情況者外」，
    得為證據（最高法院93年度臺上字第2397號判決意旨參照）
    。證人張文傑、黃慧美於偵查中之陳述，係經檢察官諭知證
    人有具結之義務及偽證之處罰並命朗讀結文具結擔保其證言
    之真實性後，以證人身份，於檢察官面前完整、連續陳述其
    親身經歷，且查無證據顯示係遭受強暴、脅迫、詐欺、利誘
    等外力干擾情形，或在影響其心理狀況致妨礙其自由陳述等
    顯不可信之情況，而被告等人復未能提出上開證人在偵查中
    所述有何其他顯不可信之情況，引用上開證人張文傑、黃慧
    美於檢察官面前所為陳述作為證據應屬適當，依刑事訴訟法
    上開規定，自具證據能力
三、關於被告歐正鳳偵查中供述，具有證據能力：
    按被告之自白，非出於強暴、脅迫、利誘、詐欺、疲勞訊問
    、違法羈押或其他不正之方法，且與事實相符者，得為證據
    ，刑事訴訟法第156 條第1 項定有明文。被告歐正鳳辯稱：
    伊於偵查中並未說告訴人張文傑之信用不好，不能讓他一個
    人開車離開等情云云（見本院審訴卷第46頁背面）。然查，
    經本院當庭被告勘驗檢察官偵查錄音光碟，被告歐正鳳係稱
    ：我們就是要跟他拿這筆錢，因為他信用不好，一定要拿到
    這筆還款等語，經檢察官複述被告之回答為：「因為他信用
    不好，不能讓他一個人開車離開」，被告回答：「是」之語
    等情，均核與卷附該日之偵訊筆錄內容大致相符，有本院10
    0 年8 月12日勘驗筆錄1 份在卷可佐（見本院卷第21至22頁
    ），且被告歐正鳳亦未爭執於檢察官偵訊時之陳述非出於其
    自由意志，而當時距案發時日較近，記憶較為深刻，可立即
    反應所知，不致因時隔日久而遺忘案情，亦較無來自其餘被
    告或其親屬等人之壓力而出於虛偽不實之供述，或事後串謀
    而故脫免罪責之機會，是其所述，應可採信，自具證據能力
    。
四、按被告以外之人於審判外之陳述雖不符刑事訴訟法第159 條
    之1 至之4 等4 條之規定，而經當事人於審判程序同意作為
    證據，法院審酌該言詞陳述或書面陳述作成時之情況，認為
    適當者，亦得為證據；當事人、代理人或辯護人於法院調查
    證據時，知有前項不得為證據之情形，而未於言詞辯論終結
    前聲明異議者，視為有前項之同意，刑事訴訟法第159 條之
    5 定有明文。其餘本件卷內所存之證據資料，檢察官、被告
    3 人於本院審理時，對於其證據能力均不爭執，本院審酌其
    證據資料作成之情況，並無不具證據能力之情形，是本判決
    所引用之各項證據資料，均有證據能力。
貳、實體方面：
一、訊據被告林財得、江慶正及歐正鳳固均坦承：於99年9 月11
    日21時許，經由被告林財得在桃園縣八德市○○路460 號之
    檳榔攤，發現告訴人張文傑之行蹤，遂通知被告江慶正、歐
    正鳳前來，由被告江慶正要求告訴人還款，於告訴人交付8
    萬元後，仍將告訴人帶至車上，由被告江慶正駕駛車牌號碼
    4612-B9 號自用小客車，被告歐正鳳、林財得與告訴人乘坐
    於後座，至桃園縣蘆竹鄉○○路125 號，向告訴人之妻黃慧
    美索取2 萬元之事實，惟均矢口否認有何妨害自由及恐嚇之
    犯行，均辯稱：是告訴人自行上車的，並未恐嚇告訴人云云
    。
二、經查：
（一）被告3 人於前揭時、地發覺告訴人後，由被告林財得及另
      一名真實姓名年籍不詳之男子，以拳頭毆打告訴人等情，
      僅告訴人單方面指述，無其他積極證據可資佐證，亦未據
      檢察官起訴，是此部分事實不予認定，併予說明。
（二）告訴人前因積欠被告江慶正賭債約10萬元，嗣因無力償還
      ，遂而藏身躲避被告江慶正之追討，於99年9 月11日21時
      許，被告林財得於桃園縣八德市○○路460 號之檳榔攤巧
      遇告訴人後，即通知被告江慶正、歐正鳳前來，經被告江
      慶正向告訴人催討債務後，由告訴人向上開檳榔攤之老闆
      曾宥全借款5 萬9 千元後，連同告訴人身上原有之2 萬1,
      000 元，湊足8 萬元後，償還予被告江慶正，嗣後再由被
      告江慶正駕駛車牌號碼4612-B9 號自用小客車，搭載被告
      歐正鳳、林財得及告訴人至其胞兄張文雄位於桃園縣蘆竹
      鄉○○路125 號之住處，向告訴人之妻黃慧美索取2 萬元
      乙節，均為被告林財得、江慶正、歐正鳳所坦認，並經證
      人即告訴人張文傑、黃慧美於本院審理時到庭證述綦詳（
      見本院卷第45頁至第51頁背面），復經證人即告訴人之兄
      張文雄於警詢、偵查中結證屬實（見99年度偵字第2481 4
      號第116-117 頁），且有被告林財得所持用之0000000000
      號、被告歐正鳳所持用之0000000000號、被告江慶正所持
      用之0000000000號及告訴人所持用之0000000000號行動電
      話之通聯記錄、贓物認領保管單、桃園縣警察局蘆竹分局
      受理各類案件紀錄表、刑案現場照片等資為論據，堪信為
      真實。
（三）告訴人經被告林財得發覺後，經由被告林財得通知被告江
      慶正前來，被告江慶正以告訴人積欠其10萬元，許久未還
      ，遂向告訴人恫嚇：若今日不還錢，要將車子過戶，不讓
      你走，要把你關起來等語，告訴人因被告等人人多勢眾，
      心生畏懼，經交付8 萬元予被告江慶正後，仍旋遭被告江
      慶正、林財得及歐正鳳強押至被告江慶正所駕駛之車牌號
      碼4612-B9 號自用小客車上，而妨害告訴人行使自由離去
      上開處所之權利等節，業據證人張文傑於本院審理中以證
      人身分具結證稱：「（問：江慶正、林財得、歐正鳳抵達
      檳榔攤後，如何向你討債？）江慶正先講說要討這條10萬
      元的錢，我身上不夠那麼多錢，我先把身上2 萬1,000 元
      ，另向檳榔攤老闆曾宥全借5 萬9,000 元，共8 萬元，給
      付給被告江慶正。」、「（問：你把8 萬元交給江慶正以
      後，他有無說一定要拿到10萬元？）他說今天錢沒有還，
      就不放我走。我的車子放在檳榔攤前面，叫我車子寫切結
      書過戶給他。」、「（問：如何遭被告等人押上車）他們
      直接把我帶到他們車上，我要開我的車，他們不要。林財
      得跟歐正鳳站在我兩旁將我的身體架住走向他們的車子，
      我坐後座，右邊坐被告林財得，左邊坐被告歐正鳳，駕駛
      座是被告江慶正，副駕駛座沒有人。」、「（問：在車上
      的期間你有如何對外借錢，或者如何溝通嗎？）在車上時
      ，我有打電話給我太太說借2 萬元的事情，她問我要不要
      報警，因她覺得很奇怪，電話中我很惶恐，我說我被他們
      3人押住，要到我哥哥那邊，我叫我老婆過去跟我哥哥借2
      萬元，要還給他們。我老婆很緊張，所以才去報警。」等
      語綦詳（見本院卷第45-49 頁）。核與偵查中具結證稱：
      當晚伊與朋友在八德市○○路的檳榔攤與朋友聊天，被告
      3 人與另外2 人進入檳榔攤，被告江慶正說我之前欠他10
      萬，外加利息30萬，被告說今天不還，車子要寫讓渡書過
      戶給他，且不讓我走要把我關起來，我就跟檳榔攤老闆借
      6 萬元交給被告江慶正，我身上的2 萬元也交給他，但是
      他們還是強押我去他的車上，被告林財得跟歐正鳳坐我兩
      旁，由江慶正開車，並叫我打電話借錢還他，我有打給張
      文雄及黃慧美，之後黃慧美打電話回我借不到錢，並問我
      要不要報警，我說好，到張文雄家後，黃慧美拿了2 萬元
      給被告江慶正，他點了之後，被告江慶正就直接開車載我
      走，沒有說要去哪裡等語（見99年度偵字第24814 號卷第
      116 頁），互核相符，應堪採信。
（四）另經訊之證人黃慧美於本院審理中具結證稱：當天晚間8
      點多，我接到告訴人的電話，叫我去籌錢、跟我妹借錢。
      他剛開始說先籌6 萬元，後來又說2 萬，叫我去跟張文傑
      哥哥借2 萬，我便打電話給張文傑二哥張文雄，期間告訴
      人打了好幾通電話給我，要我去籌錢，我當時問說怎麼了
      ，告訴人說是之前欠的江慶正的賭債10萬元，當時他的語
      氣很惶恐，我問他要不要報警，告訴人說不用，用錢解決
      就好，之後，告訴人說被告江慶正要載他去南崁跟張文雄
      拿錢，我心想告訴人自己有車子，為何要坐別人的車，便
      詢問告訴人是否需要報警，當時感覺告訴人很惶恐等語（
      見本院卷第49頁背面至第50頁），核與證人張文傑上開所
      述等語互核相符，堪信為真實，證人張慧美與告訴人為夫
      妻，與告訴人通話過程中，因告訴人要求其籌款，而感受
      告訴人聲調中恐懼之意思，察覺狀況有異，主動詢問告訴
      人是否報警，是倘非其感受告訴人有遭他人為現實不法侵
      害之行為，應不致於在與告訴人通話後，即撥打電話報警
      ，是綜合以觀，應足佐證告訴人上開證述，並非子虛。
（五）至被告林財得、江慶正、歐正鳳等人，雖以前開情詞置辯
      ，惟查，被告林財得於偵查中供稱：上車後，由江慶正開
      車，張文傑坐在中間，我坐車子右後方、被告歐正鳳坐左
      後方，當時沒有想這麼多，把車門打開順手就坐進去等語
      （見99年度偵字第20159 號卷第65頁）；被告歐正鳳則於
      偵查中供稱：在檳榔攤時，我與被告林財得在檳榔攤外面
      等，聽到被告江慶正比較大聲向告訴人要錢，嗣拿到8 萬
      元後，告訴人跟他老婆說要再湊2 萬元，要我們過去南崁
      拿錢，由被告江慶正開車，我先進去坐左後側，告訴人進
      來坐中間，被告林財得坐右邊等語（見99年度偵字第2015
      9 號卷第66頁）；被告江慶正則於偵查中陳稱：因為告訴
      人信用很差，電話也不接，我不想讓他欠2 萬元，故要他
      打電話籌給我，結果他說南崁那邊有錢，我說我載他去，
      等他還錢後我再載他回八德拿車等語（見99年度偵字第20
      159 號卷第67頁），並參以證人即檳榔攤老闆曾宥全於偵
      查中證稱：9 月間某日，告訴人送檳榔來，在我那邊泡茶
      ，結果有人來敲門，說告訴人欠他們錢，告訴人便來跟我
      借錢，之後我再出去時他們就跑掉了，當天我有看到3個
      人，一進來後就叫告訴人出去，他們講一講，告訴人就進
      來借錢等語（見99年度偵字第24814 號卷第158 頁），是
      告訴人躲避被告江慶正債務多時，於被告江慶正發覺後，
      衡情應虛以委蛇，拖延還款之時間，焉有一經催討，即迅
      速籌錢還款之理，已足使人懷疑是遭外力強迫而不得不還
      款，方始於短暫時間內，即向檳榔攤之老闆借款5 萬9,00
      0 元已償還被告江慶正，再酌量告訴人在車上係由被告林
      財得、歐正鳳分坐在告訴人左右兩側等情，及被告林財得
      於偵查中所述：他們說告訴人已經欠錢欠這麼久，怕他又
      跑掉等語，被告歐正鳳於偵查中所述：我們就是要跟他拿
      這筆錢，因告訴人信用不好，一定要拿到這筆還款，不能
      讓他一個人開車離開等語等情觀之，被告等人因懼告訴人
      脫逃，故不願由告訴人單獨駕車離去，而強押告訴人坐上
      被告江慶正所駕駛之上開車輛，且在告訴人搭乘上揭自用
      小客車過程中，由被告歐正鳳及林財得二人乘坐於告訴人
      之兩側，此時，告訴人仍受有強暴、脅迫之情事，且衡之
      當時告訴人急於向曾宥全借款，並已清償大部分債務等情
      ，當時告訴人自可向被告江慶正商討暫緩償還而可順利離
      開現場，若被告等人堅持當日償還所有款項，則亦可由告
      訴人自行開車引導被告等人前往取款，始合常理，倘非被
      告3 人以暴力控制其行動自由，其豈會有於夜間隨同被告
      3 人上車，將自己置於無法反抗之車內空間，並緊急撥打
      電話予其妻黃慧美要求由其向他人借款之舉，是足徵被告
      3 人以自用小客車搭載告訴人之時，告訴人之行動自由仍
      應受被告林財得、江慶正及歐正鳳之控制中無疑。
（六）又按共同實施犯罪行為之人，在合同意思範圍內，相互利
      用他人之行為，以達其犯罪之目的，原不必每一階段均參
      與，只須分擔犯罪行為之一部，則應對於全部所發生之結
      果共同負責，且共同正犯之意思聯絡，原不以數人直接發
      生者為限，即有間接之聯絡者，亦包括在內，最高法院92
      年度台上字第5407號判決意旨參照。被告歐正鳳係因被告
      林財得之通知到場，並於到場後，與被告林財得、江慶正
      於檳榔攤之現場要求告訴人償還款項，並於被告江慶正所
      駕駛之與被告林財得分坐告訴人之兩側，雖被告林財得、
      歐正鳳與告訴人間無債權債務關係，惟渠等在場助勢，並
      陪同被告江慶正前往取款，意在向告訴人催討債務乙節，
      當知之甚詳，並幫腔參與，不難想見其等係欲以眾人之勢
      ，給予相當之心理壓力，以達加快告訴人處理之速度，是
      堪認被告林財得、歐正鳳就上開恐嚇、妨害自由之犯行，
      均具有犯意聯絡及行為分擔，仍應共負其責。
（七）綜上所述，被告3 人上開所辯，均屬臨訟卸飾之詞，礙難
      採憑，本件事證明確，被告3 人上開犯行，洵堪認定，應
      予依法論科。
三、公訴意旨雖另以被告江慶正、林財得及歐正鳳基於意圖為自
    己不法所有之犯意聯絡，於上開時、地，搭載告訴人前往向
    黃慧美拿取2 萬元後，仍以「需另行籌措利息30萬元，否則
    不放人」等語，要求告訴人再行籌措30萬元，致告訴人心生
    畏懼，因認被告江慶正、林財得及歐正鳳因犯意提升而涉犯
    刑法第346 條第1 項之恐嚇取財罪嫌云云。然查：
（一）證人張文傑於偵查中證稱：當日被告江慶正說我欠他10萬
      ，外加利息30萬元，被告說今天不還，車子要寫讓渡書過
      戶給他等語（見99年度偵字第24814 號卷第116 頁），然
      證人張文傑之上開證詞，並未明確證述被告江慶正或被告
      林財得、歐正鳳就利息30萬元部分如何以危害生命、身體
      之言詞、舉動為恐嚇行為，又證人張文傑於本院審理時證
      稱：被告江慶正進到檳榔攤，先講要討這10萬元的錢，將
      8 萬元交給被告江慶正後，並沒有說什麼，嗣後拿到剩餘
      的2 萬元後，等於10萬元都已經歸還，但是他們還不高興
      ，還不放我走，在車上時被告江慶正還要跟我勒索30萬元
      ，他說這10萬元欠他的利息錢要30萬元，叫我去籌30萬，
      不然不可能放我走，我老婆打電話問我，我叫我老婆到我
      哥哥那邊拿2 萬元還給他們，我老婆聽到要再恐嚇30萬元
      ，要不然不放我走，我老婆才報警的云云（見本院卷第45
      -46 頁），是證人張文傑就被告江慶正係於何時勒索或恐
      嚇取財？恐嚇之內容為何？等情，於偵查及本院審理中之
      供述，顯不一致，已難採信。
（二）又經訊之證人黃慧美於本院審理中具結證稱：伊不知道30
      萬元的事情，是證人張文傑回來之後有講，他說被告的意
      思要載他回去，車子要寫過戶，所以他們才不讓他把車開
      到南崁等語（見本院卷第50頁背面），是證人黃慧美就有
      無恐嚇30萬元部分，顯不知情，告訴人前開指訴，已屬無
      據。又刑法第346 條第1項 恐嚇取財罪之構成，以犯人所
      為不法之惡害通知達到於被害人，並足使其心生畏懼而交
      付財物為要件（最高法院45年度台上字第1450號判決可資
      參照），本件告訴人是否因此心生畏懼，卷內證據亦付之
      闕如，是本件實難認被告江慶正或林財得、歐正鳳等人對
      證人張文傑要求利息30萬元乙節，有何恐嚇取財之言詞或
      舉措，亦難認證人張文傑有何因此心生畏懼。
（三）再者，被告江慶正、林財得、歐正鳳此部分恐嚇取財犯行
      原未經檢察官提起公訴，而係由公訴檢察官於本院審理程
      序中以言詞增補此部分犯罪事實及所犯法條（見本院100
      年11月15日審理筆錄第10頁），而此部分既不能證明被告
      3 人犯罪，即與檢察官起訴之恐嚇罪無實質上一罪之關係
      ，自非本院審理之範圍，併此敘明。
四、核被告江慶正、林財得、歐正鳳所為，均係犯刑法第302 條
    第1 項剝奪他人行動自由罪及第305 條之恐嚇危害安全罪。
    被告3 人間，就上開犯行間，有犯意聯絡與行為分擔，為共
    同正犯。渠等所犯刑法第302 條第1 項之剝奪他人行動自由
    罪與刑法第305 條之恐嚇危害安全罪間，犯意各別，行為互
    殊，應予分論併罰。又被告林財得有如事實欄一所述之前科
    紀錄，有臺灣高等法院被告前案紀錄表存卷可按，其於受有
    期徒刑之執行完畢後5 年以內再故意犯本件有期徒刑以上之
    罪，屬累犯，應依法加重其刑。爰審酌被告江慶正因告訴人
    積欠債務，遍尋不著，於偶遇告訴人後，一時心急，竟未思
    尋求調解或訴訟之正當法律途徑加以解決，反與被告林財得
    、歐正鳳限制告訴人之行動自由，並出言恐嚇告訴人致其心
    生畏懼之犯罪動機、目的、參與犯罪之程度及手段，及告訴
    人因此所受之損害與被告等於犯罪後，飾詞否認犯行之犯罪
    後態度，及渠等之素行、生活狀況、智識程度等一切情狀，
    分別量處如主文所示之刑，並均定其應執行之刑，及諭知易
    科罰金之折算標準，以資懲儆。公訴人就被告林財得求處有
    期徒刑2 年，就被告江慶正求處有期徒刑1 年6 月，及就被
    告歐正鳳求處有期徒刑1 年4 月，均屬過重，併此敘明。
據上論斷，應依刑事訴訟法第299 條第1 項前段，刑法第28 條
、第302 條第1 項、第305 條、第47條第1 項、第41條第1 項前
段、第8 項、第51條第5 款，刑法施行法第1 條之1 第1 項、第
2 項前段，判決如主文。
本案經檢察官蔡佩玲到庭執行職務。
中    華    民    國   100    年    11    月    30    日
                  刑事第四庭  審判長法  官  蕭  世  昌
                                    法  官  王  詩  銘
                                    法  官  陳  麗  芬
以上正本證明與原本無異。
如不服本判決應於收受判決後10日內向本院提出上訴書狀，並應
敘述具體理由。其未敘述上訴理由者，應於上訴期間屆滿後20日
內向本院補提理由書( 均須按他造當事人之人數附繕本) 「切勿
逕送上級法院」。
                                    書記官  謝  雅  茹
中    華    民    國   100    年    11    月    30    日
附錄論罪科刑法條全文：
中華民國刑法第302條：
（剝奪他人行動自由罪）
私行拘禁或以其他非法方法，剝奪人之行動自由者，處5 年以下
有期徒刑、拘役或3 百元以下罰金。
因而致人於死者，處無期徒刑或7 年以上有期徒刑，致重傷者，
處3 年以上10年以下有期徒刑。
第 1 項之未遂犯罰之。
中華民國刑法第305條：
（恐嚇危害安全罪）
以加害生命、身體、自由、名譽、財產之事，恐嚇他人致生危害
於安全者，處2 年以下有期徒刑、拘役或3 百元以下罰金。